【裁判字號】    95,訴,460
【裁判日期】    950706
【裁判案由】    綜合所得稅
【裁判全文】
臺北高等行政法院裁定
                                     95年度訴字第00460號
原      告  甲○○
被      告  財政部臺北市國稅局
代  表  人  張盛和（局長）住同上
上列當事人間因綜合所得稅事件，原告不服財政部中華民國94年
12月6日號台財訴字第09400572370號、94年12月7日台財訴字第
09400572380號訴願決定，提起行政訴訟。本院裁定如下︰
    主  文
原告之訴駁回。
訴訟費用由原告負擔。
    理  由
一、按行政訴訟法第4 條第1 項規定：「人民因中央或地方機關
    之違法行政處分，認為損害其權利或法律上之利益，經依訴
    願法提起訴願而不服其決定，或提起訴願逾3 個月不為決定
    ，或延長訴願決定期間逾2 個月不為決定者，得向高等行政
    法院提起撤銷訴訟。」是提起撤銷訴訟應經合法訴願程序。
    又起訴不合程式或不備其他要件者，行政法院應以裁定駁回
    之，行政訴訟法第107 條第1 項第10款定有明文。次按訴願
    之提起，應自行政處分達到或公告期滿之次日起於30日內為
    之。訴願事件，提起訴願逾法定期間，應為不受理之決定。
    訴願法第14條第1 項、第77條第2 款亦定有明文。
二、本件原告對於被告核定其民國（下同）86年、87年度綜合所
    得稅之處分不服，向被告申請復查，經被告分別以94年6月
    20日財北國稅法字第0940254852號復查決定書、94年6月20
    日財北國稅法字第0940254851號復查決定書駁回其復查之申
    請，而原告於94年8月9日收受上開復查決定書，有掛號郵件
    回執影本附原處分卷可稽，因原告設址臺北市，無庸加計在
    途期間，計其30日之提起訴願期間，應自94年8月10日起算
    ，至94年9 月8 日（星期四）已屆滿。原告雖主張其因稅務
    人員給予資訊錯誤，誤以為繳款書之繳納期限後一個月內皆
    可辦理訴願，以致延宕云云，惟觀上揭被告之復查決定書業
    已載明：「‧‧‧申請人如有不服本決定，得於收受本決定
    書之次日起30日內，繕具訴願書正、副本，經由本局（地址
    ：臺北市○○區○○路1 段2 號）向財政部提起訴願。‧‧
    ‧」，顯已教示原告救濟期間與救濟途徑，原告主張自不合
    法。又原告遲至94年10月19日始提起訴願，亦有訴願書上之
    收文日戳可憑，其提起訴願已逾首揭法定不變期間，自為法
    所不許。訴願決定以其訴願逾期，從程序上予以駁回，核無
    不合，原告復對之提起行政訴訟，顯非合法，應予駁回。另
    原告之訴既不合法，其實體上之主張本院即無從審酌，併此
    敘明。
三、依行政訴訟法第107條第1項第10款、第104條、民事訴訟法
    第95條、第78條，裁定如主文。
中    華    民    國    95     年      7   月      6  日
                        第三庭審判長法  官 姜素娥
                                    法  官 陳國成
                                    法  官 吳東都
上為正本係照原本作成。
如不服本裁定，應於送達後10日內向本院提出抗告狀（須按他造
人數附繕本）。
中    華    民    國    95     年      7   月      6  日
                                    書記官 張能旭


司法院資訊處製作；財團法人民間司法改革基金會備份。
